【裁判字號】    98,交聲,4636
【裁判日期】    981225
【裁判案由】    聲明異議
【裁判全文】
臺灣臺中地方法院交通事件裁定        98年度交聲字第4636號
原處分機關  交通部公路總局臺中區監理所
異  議  人
即受處分人  甲○○
上列受處分人因違反道路交通管理處罰條例案件，對於交通部公
路總局臺中區監理所於民國98年5月11日所為之裁決處分（原處
分案號：中監違字第裁60-Z00000000號裁決書），聲明異議，經
臺灣屏東地方法院裁定管轄錯誤移送前來（臺灣屏東地方法院98
年度交聲字第196號），本院裁定如下：
    主    文
異議駁回。
    理    由
一、原處分機關意旨略以：異議人即受處分人甲○○於民國98年
    3月31日8時30分許，駕駛車牌號碼OJ-0629號自小客車，行
    經國道3號高速公路南下321.2公里處，因「限速110公里，
    行速125公里，超速15公里(經雷射槍)」之違規，經內政部
    警政署國道公路警察局第八警察隊警員依違反道路交通管理
    處罰條例第33條第1項第1款當場舉發。受處分人於期限內到
    案申訴，經原舉發單位查覆仍有不服，本所於98年5月11日
    以中監違字第裁60-Z00000000號裁決書裁處罰鍰新臺幣（下
    同）3,000元，並依同條例第63條第1項第1款記違規點數1點
    等語。
二、聲明異議意旨略以：舉發測速地點為彎道，執勤員警漫不經
    心，僅以手持（未固定）雷射測速槍草率測速，顯有誤差，
    且值上午上班時間，車流量大，稱測距229公尺，所顯速度
    與距離令人難信；又測速槍儀表未顯示測得之車號或影像，
    執勤員警僅指示超速數字，硬拗伊違規車速，迫簽承認，甚
    不合理；且於同時目睹另一黑色轎車從警車旁悄然離去，疑
    該車超速未受舉發，而轉嫁給伊；再者，伊係駕駛賓士C220
    轎車，性能優保養佳，儀表顯示準確，況該日係依限定速行
    駛，故不可能超速，為此聲明異議等語。
三、按汽車行駛於高速公路，不遵使用限制、禁止、行車管制及
    管理事項之管制規則而有行車速度超過規定之最高速限，處
    汽車駕駛人新臺幣3,000元以上6,000元以下罰鍰，並記違規
    點數1點，道路交通管理處罰條例第33條第1項第1款、第63
    條第1項第1款、違反道路交通管理事件統一裁罰標準表分別
    定有明文。
四、經查：
（一）本件受處分人於98年3月31日8時30分許，駕駛車牌號碼OJ
      -0629號自小客車，行經國道3號高速公路南下321.2公里
      處，因「限速110公里，行速125公里，超速15公里(經雷
      射槍)」之違規，經內政部警政署國道公路警察局第八警
      察隊警員依違反道路交通管理處罰條例第33條第1項第1款
      規定予以製單舉發之情，此有內政部警政署國道公路警察
      局公警局交字第Z00000000號舉發違反道路交通管理事件
      通知單1紙在卷可稽。
（二）受處分人於前揭違規時間、地點，經執勤警員使用雷射測
      速槍上方視窗內紅外線點瞄準其所駕駛車輛，經鎖定後，
      槍內螢幕即顯示其速度125公里/小時及測距229公尺，不
      受他車影響(雖有他車前後行駛或併行亦同)，配合執勤警
      員目視查看車道中車輛動態，確認該鎖定車輛超速無誤後
      ，始予攔車舉發；又本件警員所使用之雷射測速槍係KUST
      OM廠牌、型號為PRO-LITE、器號為LP02282號之200Hz非照
      相式雷射測速儀，係國道公路警察局所配發，每年均依規
      定送請經濟部標準檢驗局檢驗合格（檢定合格單號碼：M0
      GB0000000號，檢定日期97年11月7日、有效期限98年11月
      30日）之情，此有內政部警政署國道公路警察局第八警察
      隊98年4月21日公警八交字第0980870789號函暨檢附經濟
      部標準檢驗局雷達測速儀檢定合格證書1紙在卷可稽，堪
      見本件值勤警員使用之雷達測速儀器在本件舉發時尚在檢
      定合格期間內，且無證據證明該機器有故障之虞；復參以
      證人即內政部警政署國道公路警察局第八警察隊白河分隊
      警員張智勤於訊問時具結證稱：本件係由伊舉發，當時異
      議人行駛在最內側車道，伊以手持式雷射槍測得異議人超
      速就將異議人攔下；測速程序是以人工操作，對來向車一
      部一部測，從鎖定到測定反應時間約為1至2秒，且雷射槍
      是點對點，不是面，故不會受他車影響等語，證人張智勤
      與受處分人間互不相識，並無怨隙，倘受處分人並無前揭
      交通違規行為，衡情證人自無設詞誣攀構陷之必要，加以
      其係當場鎖定受處分人車輛後測速並予以攔停，應無測得
      他人違規車輛或其他可能「誤測」、「誤攔」之情事，本
      院復查無任何證據足資證明證人張智勤有捏造事實或違法
      取締之情事，則執勤警員本其加強道路交通管理、維護交
      通秩序、確保交通安全職責所為之當場舉發，自應受到合
      法、正確而真正之推定，其所為上開證言應屬可採，從而
      ，證人張智勤依精準之科學儀器測速逕行舉發，其正確性
      應值得信賴。是以，受處分人確有於上開時、地，未遵從
      速限而駕車超速之違規事實，足堪認定。
（三）受處分人雖辯以其所駕駛車輛內裝有定速器，且該日係依
      限定速行駛，故不可能超速云云。惟證人張智勤於訊問時
      亦證稱：受處分人說他有定速，伊怕會有誤差所以測速度
      有多10公里；且伊的巡邏車也是賓士，定速後只要是有加
      速油門，就不會回到原來的定速，車子速度會停在之後加
      速的速度，但踩煞車定速會解除等語，此並據受處分人於
      訊問時稱：定速設備是按鈕，控制一定時速後，就不用踩
      油門，最高不會超過我設定的時速，如果我有加油或煞車
      ，它就會變動為未定速狀態，必須重新按鈕定速，並自承
      其所駕駛車輛之定速器使用方式，係如證人所述無誤，但
      當時伊沒有踩油門等語，是受處分人於本件違規當時，是
      否確有使用定速器裝置及有無踩油門或煞車，僅有受處分
      人片面之詞，尚乏限速器行車速度紀錄或其他證據資料足
      供參佐，自難作為受處分人於遭受舉發當時行車速度狀態
      之憑據。從而，受處分人前開所辯。顯不足採信。
五、綜上所述，受處分人於前揭時地，有行車速度超過規定最高
    速限之駕駛違規行為，事證明確。原處分機關援引首揭道路
    交通管理處罰條例第33條第1項第1款、第63條第1項第1款之
    規定，裁處受處分人罰鍰3,000元，並記違規點數1點之處分
    ，自屬有據，受處分人執上開事由指摘原處分不當，求予撤
    銷，為無理由，應予駁回。
據上論斷，應依道路交通管理處罰條例第87條第2項，道路交通
案件處理辦法第19條，裁定如主文。
中    華    民    國    98    年    12    月    25    日
                  交通法庭    法  官  巫淑芳
上正本證明與原本無異。
如不服本裁定，應於送達後五日內，向本院提出抗告狀。
                              書記官  張孝妃
中    華    民    國    98    年    12    月    25    日


司法院資訊處製作；財團法人民間司法改革基金會備份。
